---
title: "Traablho Final"
author: "André Sacilotti - SME0807"
output: pdf_document
---

```{r setup, include=FALSE}
knitr::opts_chunk$set(echo = TRUE)
```

# 0. Bibliotecas e Dados
```{r message=FALSE}
library(survey)
library(data.table)
library("dplyr")
library(ggplot2)
set.seed(10728226)

dados <- read.csv("/home/andre/Downloads/amostragem/dados/microdados_ed_basica_2021.csv", sep=';', encoding = 'UTF-8')

dados_ensinomedio <- dados[dados$IN_MED == 1,]
dados_ensinomedio <- dados_ensinomedio[dados_ensinomedio$TP_DEPENDENCIA != 4,]

dados_ensinomedio['ALUNOS_TURMA'] = dados_ensinomedio['QT_MAT_MED']/dados_ensinomedio['QT_TUR_MED']


rm(dados)

```

# 1. Analise Exploratoria da Base de Dados

## 1.1 Proporção dos Estratos

```{r message=FALSE}
ggplot(data=dados_ensinomedio, aes(x=SG_UF)) + 
  geom_bar(aes(y = ..prop.., group = 1)) +
  xlab("Estrato (Tamanho do Distrito)") +
  ylab("Proporção")
```


## 1.2 Distribuição da Quantidade de Alunos

```{r message=FALSE}
ggplot(dados_ensinomedio, aes(x = QT_MAT_MED)) + 
  geom_histogram() +
  xlab("Quantidade de Alunos por Escola") +
  ylab("Frequencia")
```

## 1.3 Distribuição da Quantidade de Professores
```{r message=FALSE}
ggplot(dados_ensinomedio, aes(x = QT_DOC_MED)) + 
  geom_histogram() +
  xlab("Quantidade de Professores por Escola") +
  ylab("Frequencia")
```


## 1.4 Relação entre Quantidade de Professores e Quantidade de Alunos
```{r message=FALSE}
ggplot(dados_ensinomedio, aes(x=QT_MAT_MED, y=QT_DOC_MED)) + 
    geom_point() +
  ylab("Quantidade de Professores na Escola") +
  xlab("Quantidade de Alunos na Escola") + 
  geom_smooth(method=lm, se=FALSE, fullrange=TRUE)

```


## 1.5 Distribuição de Escolas sem Abastecimento de Agua

```{r message=FALSE}
ggplot(data=dados_ensinomedio, aes(x=IN_AGUA_INEXISTENTE, fill=SG_UF)) + 
  geom_bar(aes(y = ..prop.., group = SG_UF), position = position_dodge(width = 0.8), width=.5) +
  xlab("Sem Fornecimento de Agua (0 - Não, 1 - Sim)") +
  ylab("Proporção") 
```

## 1.6 Distribuição de Escolas com Agua Potavel

```{r message=FALSE}
ggplot(data=dados_ensinomedio, aes(x=IN_AGUA_POTAVEL, fill=SG_UF)) + 
  geom_bar(aes(y = ..prop.., group = SG_UF), position = position_dodge(width = 0.8), width=.5) +
  xlab("Agua Potavel (0 - Não, 1 - Sim)") +
  ylab("Proporção") 
```

## 1.7 Distribuição de Escolas sem Esgoto Sanitatio

```{r message=FALSE}
ggplot(data=dados_ensinomedio, aes(x=IN_ESGOTO_INEXISTENTE, fill=SG_UF)) + 
  geom_bar(aes(y = ..prop.., group = SG_UF), position = position_dodge(width = 0.8), width=.5) +
  xlab("Sem Esgoto Sanitario (0 - Não, 1 - Sim)") +
  ylab("Proporção") 
```

## 1.8 Distribuição de Escolas sem Energia Eletrica

```{r message=FALSE}
ggplot(data=dados_ensinomedio, aes(x=IN_ENERGIA_INEXISTENTE, fill=SG_UF)) + 
  geom_bar(aes(y = ..prop.., group = SG_UF), position = position_dodge(width = 0.8), width=.5) +
  xlab("Sem Energia Eletrica (0 - Não, 1 - Sim)") +
  ylab("Proporção") 
```

# 2. Calculo do Tamanho da Amostra

## 2.0 Amostra Piloto

```{r}
# Amostra piloto
samp_piloto <- sample_n(dados_ensinomedio, 2000, replace=TRUE)

N = nrow(dados_ensinomedio)

Nh = table(samp_piloto$SG_UF)
Wh = Nh/sum(Nh)
```


## 2.1 Tamanho da Amostra para erro no Total de Alunos do Ensino Medio

```{r}
B = 50000
z_alpha = 1.96
D = (B/z_alpha)^2

Sh2_matriculas = aggregate(samp_piloto$QT_MAT_MED, by=list(samp_piloto$SG_UF), FUN=var, na.rm=TRUE)$x

n1 = (N/D) * sum(Nh*Sh2_matriculas, na.rm=TRUE)
cat("Tamanho de amostra minima para estimar o total, com erro B=",B, " e 95% de confiança:", n1)

```

## 2.2 Tamanho da Amostra para erro na Media de Alunos por Turma

```{r}
B = 0.5
z_alpha = 1.96
D = (B/z_alpha)^2

Sh2_matriculas_por_turma = aggregate(samp_piloto$ALUNOS_TURMA, by=list(samp_piloto$SG_UF), FUN=var, na.rm=TRUE)$x

n2 = (1/D) * sum(Wh*Sh2_matriculas_por_turma, na.rm=TRUE)
cat("Tamanho de amostra minima para estimar a media de alunos, com erro B=",B, " e 95% de confiança:", n2)

```
## 2.3 Tamanho da Amostra para erro na Proporção de Escolas sem Abastecimento de Agua

```{r}
B = 0.0025
z_alpha = 1.96
D = (B/z_alpha)^2

Ph = aggregate(samp_piloto$IN_AGUA_INEXISTENTE, by=list(samp_piloto$SG_UF), FUN=mean)$x
Qh = 1-Ph

n3 = (1/D) * sum(Wh*Ph*Qh, na.rm=TRUE)
cat("Tamanho de amostra minima para estimar a proporção de escolas sem abastecimento de agua, com erro B=",B, " e 95% de confiança:", n3)

```

## 2.4 Tamanho da Amostra para erro na Proporção de Escolas com Agua Potavel

```{r}
B = 0.005
z_alpha = 1.96
D = (B/z_alpha)^2

Ph = aggregate(samp_piloto$IN_AGUA_POTAVEL, by=list(samp_piloto$SG_UF), FUN=mean)$x
Qh = 1-Ph

n4 = (1/D) * sum(Wh*Ph*Qh, na.rm=TRUE)
cat("Tamanho de amostra minima para estimar a proporção de escolas com agua potavel, com erro B=",B, " e 95% de confiança:", n4)
```
## 2.5 Tamanho da Amostra para erro na Proporção de Escolas sem Esgoto Sanitario

```{r}
B = 0.005
z_alpha = 1.96
D = (B/z_alpha)^2

Ph = aggregate(samp_piloto$IN_ESGOTO_INEXISTENTE, by=list(samp_piloto$SG_UF), FUN=mean)$x
Qh = 1-Ph

n5 = (1/D) * sum(Wh*Ph*Qh, na.rm=TRUE)
cat("Tamanho de amostra minima para estimar a proporção de escolas sem esgoto sanitario, com erro B=",B, " e 95% de confiança:", n5)
```

## 2.6 Tamanho da Amostra para erro na Media de Professores por Escola (Regressão)

```{r}
B = 1
z_alpha = 1.96
D = (B/z_alpha)^2


Yb = aggregate(samp_piloto$QT_DOC_MED, by=list(samp_piloto$SG_UF), FUN=mean, na.rm=TRUE)$x
Xb = aggregate(samp_piloto$QT_MAT_MED, by=list(samp_piloto$SG_UF), FUN=mean, na.rm=TRUE)$x

Sy = aggregate(samp_piloto$QT_DOC_MED, by=list(samp_piloto$SG_UF), FUN=var, na.rm=TRUE)$x
Sx = aggregate(samp_piloto$QT_MAT_MED, by=list(samp_piloto$SG_UF), FUN=var, na.rm=TRUE)$x

meso_regiaos <- aggregate(samp_piloto$QT_MAT_MED, by=list(samp_piloto$SG_UF), FUN=var, na.rm=TRUE)$Group.1
covariances <- c()
for (i in meso_regiaos){
  aux_sample <- samp_piloto[samp_piloto$SG_UF == i,]
  
  covariances <- c(covariances, cov(aux_sample$QT_MAT_MED, aux_sample$QT_DOC_MED))
}

ro = covariances/Sx

n6 = (1/D) * sum(Wh*Sy*(1 - ro^2), na.rm=TRUE)
cat("Tamanho de amostra minima para estimar a media de professores por escola via regressão, com erro B=",B, " e 95% de confiança:", n6)

```

## 2.7 Tamanho da Amostra para erro na Proporção de Escolas sem Eenrgia Eletrica

```{r}
B = 0.005
z_alpha = 1.96
D = (B/z_alpha)^2

Ph = aggregate(samp_piloto$IN_ENERGIA_INEXISTENTE, by=list(samp_piloto$SG_UF), FUN=mean)$x
Qh = 1-Ph

n7 = (1/D) * sum(Wh*Ph*Qh, na.rm=TRUE)
cat("Tamanho de amostra minima para estimar a proporção de escolas sem energia eletrica, com erro B=",B, " e 95% de confiança:", n7)
```
## 2.8 Tamanho Minimo da Amostra

```{r}
n = max(n1, n2, n3, n4, n5, n6, n7)
cat("Tamanho de amostra minima: ", n)
```

# 3. Amostragem e Design do Experimento

```{r}
nh = n*Wh
proporcaoc_int <- round(nh)
population_size <- table(dados_ensinomedio$SG_UF)

mesoregioes <-unique(dados_ensinomedio$SG_UF)

index <- NULL
for (i in 1:length(mesoregioes)) {
  index <- c(
    index,
    sample(
      (1:N)[dados_ensinomedio$SG_UF==mesoregioes[i]],
      size=proporcaoc_int[mesoregioes[i]],
      replace=TRUE)
    )
}


stratified_sample <- dados_ensinomedio[index,]

stratified_sample$population_size <- population_size[stratified_sample$SG_UF]

design <- svydesign(id = ~1, strata = ~SG_UF, 
                  fpc = ~population_size, 
                  data = stratified_sample)
design
```

## 4. Estimativa do Total de Alunos de Ensino Medio

```{r}
total_alunos <- svytotal(~QT_MAT_MED, design)

cat("Estima do Total e Erro Padrão: ")
print(total_alunos)

ic <- confint(total_alunos, level=.95, df= degf(design))
cat("Intervalo de Confiança: [", ic, "]")
```



## 5. Estimativa da Media de Alunos por Turma

```{r}
media_por_turma <- svymean(~ALUNOS_TURMA, design)



cat("Estima da Media de Alunos e Erro Padrão: ")
print(media_por_turma)

ic <- confint(media_por_turma, level=.95, df= degf(design))
cat("Intervalo de Confiança: [", ic, "]")
```

## 6. Estimativa da Proporção de Escolas sem Abastecimento de Agua

```{r}
sem_agua_mean <- svymean(x=~IN_AGUA_INEXISTENTE, design, na.rm=TRUE)



cat("Estima da Proporção sem Abastecimento de Agua e Erro Padrão: ")
print(sem_agua_mean)

ic <- confint(sem_agua_mean, level=.95, df= degf(design))
cat("Intervalo de Confiança: [", ic, "]")
```


## 7. Estimativa da Proporção de Escolas com Agua Potavel

```{r}
agua_mean <- svymean(x=~IN_AGUA_POTAVEL, design, na.rm=TRUE)


cat("Estima da Proporção Com Agua Potavel e Erro Padrão: ")
print(agua_mean)

ic <- confint(agua_mean, level=.95, df= degf(design))
cat("Intervalo de Confiança: [", ic, "]")
```

## 8. Estimativa da Proporção de Escolas sem Esgoto Sanitario

```{r}
sem_esgoto_mean <- svymean(x=~IN_ESGOTO_INEXISTENTE, design, na.rm=TRUE)



cat("Estima da Proporção sem Esgoto Sanitario e Erro Padrão: ")
print(sem_esgoto_mean)

ic <- confint(sem_esgoto_mean, level=.95, df= degf(design))
cat("Intervalo de Confiança: [", ic, "]")
```

## 9. Estimativa da Media de Professores por Escola (Via Regressão)

```{r}


reg_media_profs = svyglm(QT_DOC_MED~QT_MAT_MED, design)
reg_media_profs$coefficients

Xb = aggregate(stratified_sample$QT_MAT_MED, by=list(stratified_sample$SG_UF), FUN=mean, na.rm=TRUE)$x
mub = aggregate(samp_piloto$QT_MAT_MED, by=list(samp_piloto$SG_UF), FUN=mean, na.rm=TRUE)$x

Yregh <- reg_media_profs$coefficients[1] + reg_media_profs$coefficients[2]*(mub-Xb)
Yreg <- sum(Yregh * Wh)

Yreg

conf_int <- confint(object=reg_media_profs, level=.95, df= degf(design))
conf_int
reg_media_profs

Yregh_lower <- conf_int[ "(Intercept)", ]['2.5 %'] +conf_int[ "QT_MAT_MED", ]['2.5 %']*(mub-Xb)
Yregh_lower <- sum(Yregh_lower * Wh)
Yregh_upper <- conf_int[ "(Intercept)", ]['97.5 %'] +conf_int[ "QT_MAT_MED", ]['97.5 %']*(mub-Xb)
Yregh_upper <- sum(Yregh_upper * Wh)

cat("Estima da Media de Professores por Escola e Erro Padrão: ")
cat(Yreg, ((Yreg-Yregh_lower)/1.96)^2)

cat("Intervalo de Confiança: [", Yregh_lower, Yregh_upper, "]")



```


## 10. Estimativa da Proporção de Escolas sem Energia Eletrica

```{r}
sem_energia_mean <- svymean(x=~IN_ENERGIA_INEXISTENTE, design, na.rm=TRUE)



cat("Estima da Proporção sem Energia Eletrica e Erro Padrão: ")
print(sem_energia_mean)

ic <- confint(sem_energia_mean, level=.95, df= degf(design))
cat("Intervalo de Confiança: [", ic, "]")

```
